bezhta.num.lexd
PATTERNS
(NumRoot[-1,-2] Tens) ((Part Ordinal (OblSuffix[ord] Infl)?) | (CompoundOrdinal CompOrdInfl | CompOrdInfl_Attr))? | Part # порядковые и собирательные 30-90
NumRoot Hundreds Part? # 100-900
NumRoot [<abs>:]
NumRoot-Obl OblSuffix[digit] Infl #склонение по основным падежам 1-10, 20
NumRoot-Obl[1] OblSuffix[digit] Infl[-genII] Reciprocal #реципрокальное местоимение 
(NumRoot[-1,-2] Tens) | (NumRoot Hundreds) | Thousand OblSuffix[num] Infl #склонение по основным падежам 30-1000 

Ten|Twenty Part 
NumRoot[-1,-4]|Ten|Twenty (Ordinal (OblSuffix[ord] Infl)?) | (CompoundOrdinal CompOrdInfl | CompOrdInfl_Attr) # порядковые 2-10
First [<ord>:]
NumRoot[1] (Part Ordinal (OblSuffix[ord] Infl)?) |  (CompoundOrdinal CompOrdInfl | CompOrdInfl_Attr) # порядковое 1
NumRoot[4] ([<ord>:ш] Infl?) | (CompoundOrdinal CompOrdInfl | CompOrdInfl_Attr) # порядковое 4
NumRoot Hundreds (Part Ordinal (OblSuffix[ord] Infl)?) | (CompoundOrdinal CompOrdInfl | CompOrdInfl_Attr) # порядковые 100-900
(NumRoot Hundreds)? Thousand (Part Ordinal (OblSuffix[ord] Infl)?) | (CompoundOrdinal_2 CompOrdInfl | CompOrdInfl_Attr) # Xсоттысячный


NumRoot-Mult[-1] Multiple Part # кратные 2-10, 20
NumRoot-Mult[1] [<mult>:]
NumRoot[-1,-2] Tens|Hundreds|Thousand Inf Multiple # большие кратные
NumRoot[1] Hundreds Inf Multiple
Thousand Inf Multiple 
NumRoot Part # собирательные
Distributive[-1] [<dstr>:] [<abs>:а] | (OblSuffix[digit] Infl)  # дистрибутивные (по X)

#пространственная парадигма
NumRoot-Obl[-1] Essive (Directive|Infl[gen2])? (Lative|Translative|Ablative)?
NumRoot-Obl[-1] Infl[gen2] Essive (Lative|Ablative)?
NumRoot-Obl[1] Essive[-sub,-in,-cont] (Directive|Infl[gen2])? (Lative|Translative|Ablative)? Reciprocal?
NumRoot-Obl[1] OblSuffix[digit] Essive[sub]|Essive[cont] (Directive|Infl[gen2])? (Lative|Translative|Ablative)? Reciprocal?
NumRoot-Obl[1] OblSuffix[digit] Essive[in] (Directive|Infl[gen2])? (Lative|Translative|Ablative)? Reciprocal?
NumRoot-Obl[1] Infl[gen2] Essive[-in,-cont] (Lative|Ablative)? Reciprocal?
NumRoot-Obl[1] OblSuffix[digit] Infl[genII] Essive[in]|Essive[cont] (Lative|Ablative)? Reciprocal?

LEXICON NumRoot
гьоᴴс[1]	# один
къона[2]	# два
лъана		# три
оьᴴкъоьнаь[4]	# четыре
лъина		# пять
илъна		# шесть
алӏна		# семь
белӏна		# восемь
аьчӏена		# девять

LEXICON First
гьоᴴс:аьᴴйдда̄ьш # первый

LEXICON NumRoot-Mult
гьоᴴс:гьаᴴкъкъа[1]		# один
къона:кӏа[2]			# два
лъана:лъа			# три
оьᴴкъоьнаь:оьᴴкъоьваь	# четыре
лъина:лъийа			# пять
илъна:илъейа			# шесть
алӏна:алӏова		# семь
белӏна:белӏейа		# восемь  
аьчӏена:аьчӏейа		# девять
ацӏона:ацӏова		# десять
хъона:хъова			# двадцать
гьазай:гьазаййа		# тысяча


LEXICON Distributive
гьоᴴс:гьо̄ᴴ-гьоᴴс[1]	# один
къона:къо̄-къон	# два
лъана:лъа̄-лъан		# три
оьᴴкъоьнаь:о̄о̄ьᴴ-оьᴴкъоьн	# четыре
лъина:лъӣ-лъин		# пять
илъна:ӣ-илън		# шесть
алӏна:а̄-алӏн		# семь
белӏна:бе̄-белӏн		# восемь
аьчӏена:а̄ь-аьчӏен		# девять
ацӏона:а̄-ацӏон		# десять
хъона:хъо̄-хъон		# двадцать

LEXICON NumRoot-Obl
гьоᴴс:сид[1]	# один
къона:къон	# два
лъана:лъан		# три
оьᴴкъоьнаь:оьᴴкъоьн	# четыре 
лъина:лъин		# пять
илъна:илън		# шесть
алӏна:алӏн		# семь
белӏна:белӏн		# восемь
аьчӏена:аьчӏен		# девять
ацӏона:ацӏон		# десять
хъона:хъон		# двадцать

LEXICON OblSuffix
<obl>:и[digit]
<obl>:ла[num]
<obl>:ли[ord]

LEXICON Ten
ацӏона		# десять

LEXICON Twenty
хъона		# двадцать

LEXICON Tens
<ten>:йиг

LEXICON Hundreds
<hundred>:чӏитӏ

LEXICON Thousand
гьазай<thousand>:гьазай	# тысяча

LEXICON Billion
милион	# миллион
милиард # миллиард

LEXICON Inf
<inf>:йа

LEXICON Ordinal
<ord>:с

LEXICON CompoundOrdinal
<compord>:ийāлӏей

LEXICON CompOrdInfl_Attr #аттрибутивная парадигма по Комри (стр. 297) 
<abs><sg>:о
<erg><sg>:а̄
<genI><sg>:а̄
<genII><sg>:а̄
<dat><sg>:а̄
<ins><sg>:а̄
<abs><pl>:а̄
<erg><pl>:а̄
<genI><pl>:а̄
<genII><pl>:а̄
<dat><pl>:а̄
<ins><pl>:а̄

LEXICON CompOrdInfl
<abs>:о
<erg>:а
<genI>:ас
<genII>:ала
<dat>:ал
<ins>:ад

LEXICON CompoundOrdinal_2 #(Комри и др. 2015: 562) в трехкомпонентных числительных, но выглядит сомнительно
<compord>:илӏей

LEXICON Multiple
<mult>:х
LEXICON Part
<part>:на

LEXICON OblSuffix
<obl>:и[digit]
<obl>:ла[num]
<obl>:ли[ord]
